# 请教陈版一个关于资产被侵占的会计处理问题

提问人：QQ_9E71B7 时间：2017-03-31 14:32:23
陈版，请教一下，公司有一批资产（类似固定资产，用于生产，但由于折旧期间较短，在 6 个月内折旧完，公司目前放在其他流动资产科目核算），托管于其他公司处由其他公司代为运营， 16 年底的时候有迹象表明这批资产可能正在被其他公司逐步非法侵占， 17年初时这个事实得到了确认，确认了这批资产目前应该不在公司控制下被卖掉了，公司准备跟对方打官司。
公司是否应在 16 年对此事进行账务处理呢。如果进行账务处理，如何做账呢。谢谢！

回答人：chenyiwei
从你说的情况看，该资产损失在 2016 年内已经存在， 2017 年内此事获得证实，应作为资产负债表日后调整事项处理，其资产损失的影响应体现在 2016 年度报表中。至于通过诉讼向B公司追索，属于或有资产，一般不确认、不披露，最多只能简单提及公司拟采用诉讼手段追索的计划，同时要对该诉讼结果可能存在的重大不确定性予以提示。